Andrés Felipe Hernández

Developer

Risaralda Caldas, Colombia (GMT-5) (+57) 3005437123

ing.andresfhernandez@gmail.com
https://www.linkedin.com/in/felipedelosh/



https://felipedelosh.github.io/AFE-PORTFOLIO/

https://github.com/felipedelosh

https://www.youtube.com/@doctorfhernandez1/videos

https://es.stackoverflow.com/users/182484/andres-felipe-hernandez

https://www.linkedin.com/in/felipedelosh/



Soy ingeniero de sistemas y computación de la Universidad de Caldas, tengo más de 2 años de experiencia generando código para industrias del sector: (Hospitalario, Deportivo, Servicios Generales y Turístico) además de enseñanza universitaria.

Me considero una persona dinámica, creativa apasionada por temas como el backend, el frontend y el análisis de datos, el trabajo en equipo con las metodologías Ágiles, lo que busco es seguir creciendo a nivel tecnológico y aportar soluciones innovadoras a los desafíos laborales.

Habilidades:

- Python (Flask, Django, Pandas).
- Ruby (Ruby On Rails).
- JavaScript (NodeJs, Angular, TypeScript, RXJS).
- Java (Spring boot)
- PHP
- API
- MVC, DDD, Microservicios
- HTML5 (HTML, CSS, Js, JQuery, AOS, Bootstrap)
- Docker
- SQL (PLSQL, MySQL, Postgresql, SQLserver, SQLite)
- NOSQL (MongoDB, Firebase)
- GIT & GITHUB, AWS
- SCRUM
- LINUX
- ChatGPT
- Testing (Junit, Jest, Mockito)

Experiencia:

Proyecto: FACIRES (Marzo 2024 - Presente)

https://scifamek.com/

Cargo: Backend Developer, Frontend Flutter Developer.

Logros obtenidos:

Implementación del sistema de MiddleWare.

- Protección de apiREST con Interceptors (Autenticación JWT)
- Endpoint generación de certificados laborales en PDF (Base64) desde plantilla en .docx
- Implementación del sistema de testing Junit y testeo de los diferentes componentes.
- Generador Automático de código.
- CronJOBS python para Backup de base de datos hacia firebase.
- Arquitectura DDD.
- Creación de Widgets en flutter (.dart) para las vistas de la APP.

Palabras Clave:

Server, DDD, API, SQL, FIREBASE, Base64, Backend, Java, Spring Boot, CronJOBS, GCA, JWT, Junit, Flutter, Dart

Empresa: Deporty (Enero 2024 - Presente)

https://deporty.com.co/

Cargo: Desarrollador FullStack

Logros obtenidos:

- Configuración de Jest para pruebas unitarias
- Mantenimiento sistema de LOGs
- Implementación de casos de uso desde Backend hasta Frontend
- Diseño en Angular Material.
- Edición de modelado de datos en FIREBASE

Palabras Clave:

Server, JavaScript, TypeScript, RXJS, Angular, Angular Material, NodeJs, Microservicios, CI, FIREBASE

Empresa: Universidad de Caldas (Febrero 2024 - Octubre 2024)

https://www.ucaldas.edu.co/

Cargo: Docente de introducción a la programación, Docente de programación orientada a objetos, Docente de bases de datos, Docente de ingeniería de requisitos, Calidad y pruebas de Software.

Logros obtenidos:

- Enseñarle pensamiento computacional a nuevas generaciones.
- Enseñar como una buena arquitectura y patrones son garantes de calidad.
- Enseñar a nuevas generaciones sobre cómo planear y construir un software.
- Enseñar a nuevas generaciones como testear un código/producto de software.
- Enseñar a construir un software con un diseño arquitectónico.
- Funcionamiento de algoritmos.
- SQL/PLSQL.
- MongoDB.
- Java & Python.
- JUnit.

Palabras Clave:

Enseñar, Capacitar, Programación básica, Java, JUnit, Python.

Empresa: Hospital departamental San Rafael de Risaralda Caldas (Abril 2023 - Julio 2023)

http://www.esehospitalsanrafael.gov.co/

Cargo: Jefe de sistemas.

Logros obtenidos:

- Automatización de reportes de pacientes e Indicadores de calidad (SQL, CNT, Python).
- Guardia de servidor (Windows Server).
- Gestión de Backups (SQL).
- Corrección de movimientos presupuestales (SQL).
- Corrección de historias clínicas y resultados de laboratorio (SQL).

Palabras clave:

Python, SQL, Postgresql.

Empresa: Testeando SAS Manizales (Agosto 2021 - Diciembre 2022)

https://www.netactica.com/

https://turismoi.co/

Cargo: Desarrollador FullStack.

Logros obtenidos:

- Diseñe el sistema de Triggers para notificaciones/alertas de ventas para (Administradores, Clientes, y proveedores) (Ruby)
- Creación de nuevas vistas/landing page para nuevos clientes de la solución (Ruby, .erb)
- Creación de script en Python para KPI de la solución (ventas, reservas, intenciones de compra.)
 (SQL, Python, BI)
- Configuración del docker-compose para solucionar Node end of life.
- Deploy de la solución (Ruby capistrano)
- Guardia de servidor (Linux)
- Solución de BUGs (API, FRONTEND, BACKEND) (Ruby)
- Implementación de recaptcha (Ruby, Recaptcha)
- Seguimiento de código para descongestionar CPU+RAM para el servidor (Ruby cron jobs)
- Integración de API con un cliente externo (MAPPING PRODUCTS) (Python, .csv)

Palabras clave:

Ruby on rails, API, BI, HTML, linux, Docker, python, SQL, GITHUB, deploy

Empresa: Rebold Manizales (Agosto 2018 - Agosto 2021)

https://letsrebold.com/es/ Cargo: Desmaquetador.

Logros obtenidos:

- Conocimiento de maquetación/grilla/cuadrícula de periódicos, sitios web y publicidad.
- Conocimiento de tamaños de anuncios Displayed.

Grilla, maquetar

Educación:

Universidad de Caldas (2014 - 2022) Ingeniero en sistemas y computación Manizales, Caldas, Colombia.

Matrícula Profesional COPNIA:

051210-0704922 CLD R2024005165

Referencias Personales:

Daniel Arturo gonzales/software developer.

danigoza@gmail.com

Adan condori/software developer.

adancondoric@gmail.com

Sergio Posada Urrea/empresario de Tl.

sergio.posadaurrea@gmail.com

Cordialmente:

Andrés Felipe Hernández